臺灣高等法院高雄分院刑事裁定　　　　　 96年度聲再字第5號
再審聲請人即
受判決人　　甲○○
上列聲請人因業務侵占案件，對於本院95年度上易字第571號中
華民國95年12月22日確定判決（原審案號：高雄地方法院93年度
易字第733 號，起訴案號：臺灣高雄地方法院檢察署93年度偵字
第4111號），聲請再審，本院裁定如下：
    主  文
再審之聲請駁回。
    理  由
一、聲請意旨略稱：(一)聲請人即被告甲○○雖係國巨股份有限公
    司（下稱國巨公司）收發倉庫之主管，惟並無實權，一直在
    楊國山叫罵恐懼下工作，有95年1月16日高雄榮民總醫院診
    斷證明書為證，且被告就鈀膏紙侵占部分並未參與，本院95
    年上易字第571號確定判決（下稱原確定判決）量處被告有
    期徒刑1年6月，尚屬過重。(二)楊國山案發後，將囤積於高雄
    市○○區○○路546號倉庫之19袋電容下腳料（每袋130公斤
    ）賣出後，將賣得之款項獨吞。(三)原確定判決認定被告共同
    侵占之下腳料共5120公斤，每公斤得提煉4公克鈀膏，每公
    斤鈀膏價值新台幣（以下同）222,232元，並據以計算被告
    共同侵占之下腳料價值4,551,311.36元，然上開電容下腳料
    提煉成鈀膏之過程，尚須支付處理費用共計99,430,400元，
    回收處理顯不敷成本，有國巨公司楠梓分公司與弘馳股份有
    限公司（下稱弘馳公司）所訂「事業廢棄物代工處理估價說
    明書」及所附「事業廢棄物代工處理成本估價同意書」、「
    事業廢棄物代工處理合約書」可證。(四)加工區貨物進出均須
    呈報，國巨公司呈報經濟部加工出口區國稅局之電容下腳料
    售價為100元，有裝船文件（shipping instruction）可佐
    。(五)本件電容下腳料均係楊國山獨自賣出，其於地方法院已
    陳稱：該下腳料賣出每公斤80元等情在卷，有該筆錄為證。
    因認原確定判決對上開重要證據漏未審酌，而足生影響於判
    決，爰依刑事訴訟法第421條聲請再審等語。
二、按有罪之判決確定後，為受判決人之利益聲請再審，必其聲
    請之理由合於刑事訴訟法第420條第1項所定情形之一或同法
    第421條有足以影響於判決之重要證據漏未審酌者，始得准
    許之。又第421條規定不得上訴於第三審法院之案件，除前
    條規定外，其經第二審確定之有罪判決，如就足生影響於判
    決之重要證據漏未審酌者，亦得為受判決人之利益，聲請再
    審。而所謂重要證據「漏未審酌」，乃係指於第二審判決前
    ，已經發現並提出證據，但法院漏未審酌者而言，若已提出
    ，經法院依其自由心證而捨棄不採，則非漏未審酌；又必該
    漏未審酌之證據確為真實，而足以認定受判決人應受無罪或
    免訴或輕於原審所認定罪名而後可，否則，雖有漏未審酌之
    證據，然該證據縱經審酌，亦不足以推翻原審所認定之罪名
    ，仍不能准許再審。
三、經查：
(一)、上開聲請再審意旨提出之95年1 月16日高雄榮民總醫院診斷
    證明書（本院卷第23頁），僅記載被告受有「鼻部挫傷、左
    腹部及胸部外傷」，尚難證明其雖擔任國巨公司收發倉庫之
    主管，惟並無實權，一直在楊國山叫罵恐懼下工作，且亦不
    足以認定被告受判決人應受無罪或免訴或輕於原審所認定罪
    名，自非足以影響判決結果之重要證據。
(二)、聲請再審意旨所指國巨公司楠梓分公司與弘馳公司所訂「事
    業廢棄物代工處理估價說明書」及所附「事業廢棄物代工處
    理成本估價同意書」、「事業廢棄物代工處理合約書」所載
    內容係關於國巨公司與弘馳公司間關於國巨公司廢棄物代工
    處理之費用約定，尚難直接憑以認定被告侵占本件陶瓷電容
    下腳料之價值為何。又被告對本件侵占事實並不否認，並經
    原確定判決認定屬實（原確定判決書第6 頁），而依再審意
    旨所稱之計算方式，其所侵占下腳料之處理費用已逾下腳料
    本身之價值，則被告與楊國山、李金明等人共同侵占此等物
    品即無利可圖，而無加以侵占之必要。又告訴代理人於本院
    原審亦已說明本件回收鈀膏的價值已扣除委外的處理成本在
    卷（本院原審卷第87頁），足見聲請再審意旨所稱原確定判
    決計算本件被侵占物價值時未扣除處理費用等語並非可採。
    且上揭證據亦不足以認定被告即受判決人應受無罪或免訴或
    輕於原審所認定罪名之判決，自非足以影響判決結果之重要
    證據。
(三)、另被告聲請再審意旨提出之裝船文件（shipping
    instruction） （本院卷第30頁）與原確定判決認定被告成
    立共同業務侵占罪並無關聯，亦無聲請意旨所指國巨公司呈
    報經濟部加工出口區國稅局之電容下腳料售價為100 元之記
    載；楊國山於地方法院陳稱：該下腳料賣出每公斤80元等情
    之訊問筆錄，乃係關於楊國山實際出售所侵占下腳料之價格
    的陳述，尚不得以此推認該等下腳料之確實價格即為每公斤
    80 元 。且此等證據均顯不足以使被告受無罪或免訴或輕於
    原審所認定罪名之判決，自非重要證據。
三、按有罪之判決確定後，為受判決人之利益聲請再審，必其聲
    請之理由合於刑事訴訟法第420條第1項所定情形之一或第
    421 條有足生影響於判決之重要證據漏未審酌者，始准許之
    。本件聲請人所舉聲請再審之理由，核與上開法條所定無一
    相符，應認為無再審理由，爰依同法第434條第1項，裁定如
    主文。
中　　華　　民　　國　　96　　年　　1 　　月　　29　　日
　　　　　　　　　刑事第八庭    審判長法　官  李炫德
　　　　　　　　　　　　　　　　　　  法　官  陳志銘
　　　　　　　　　　　　　　　　　　  法　官  蔡國卿
以上正本證明與原本無異。
不得抗告。
中　　華　　民　　國　　96　　年　　1 　　月　　29　　日
　　　　　　　　　　　　　　　　　　　書記官  顏惠華
